# 请教陈版主：关于无形资产的摊销

提问人：liaowenjia 时间：2011-12-01 16:47:27
背景：A公司帮B企业贴牌生产，A、B签订OEM协议的同时，又另外签订了一技术许可协议，协议中规定： 1 、原始协议期为量产之后的两年，到期后，如双方无异议，到期后自动续一年，依此类推。 2 、技术许可费用为1,000万美金，量产后半年内付 300 万美金；
如果量产后两年内，由于非B企业的原因造成合同结束的话，A公司需再支付 700 万美金；如果量产后第3-5年内，由于非B企业的原因造成合同结束的话，A公司需再支付 200 万美金。 A公司已支付了 300 万美金，目前处于量产后的第三年内，预计 5 年内不会结束该协议。该合同应该如何会计处理。
方法一： 300 万美金按该技术的预计使用年限摊销。 方法二：1,000万美金按该技术的预计使用年限摊销；第二年结束后，将不用支付的 500 万美金确认收入；第五年结束后，将不用支付的 200 万美金确认收入。
请教陈老师，哪种方式更合适。

回答人：chenyiwei
不清楚这 1000 万美元的具体支付安排如何？后续是否按照产量等因素调整？ 个人理解，这个问题可能就是如何基于当前的状况和可获得的信息，对预计为使用该技术需支付的使用费金额和使用年限分别作出最佳估计的问题，当然这两者的估计可能是存在关联的。